【裁判字號】    96,訴,1385
【裁判日期】    970129
【裁判案由】    毒品危害防制條例
【裁判全文】
臺灣臺南地方法院刑事判決              96年度訴字第1385號
公  訴  人  臺灣臺南地方法院檢察署檢察官
被      告  甲○○
                  （現在臺灣臺南監獄另案執行中）
上列被告因違反毒品危害防制條例案件，經檢察官提起公訴（96
年度營毒偵字第291號、營偵字第1057號），被告於準備程序就
犯罪事實全部為有罪之陳述，經聽取當事人意見後，合議庭裁定
由受命法官獨任行簡式審判程序，判決如下：
    主  文
甲○○施用第一級毒品，累犯，處有期徒刑玖月，扣案之第一級
毒品海洛因貳小包（合計淨重零點壹肆公克，含總重零點伍柒公
克空包裝貳個）均沒收銷燬之；又施用第二級毒品，累犯，處有
期徒刑伍月；又施用第一級毒品，累犯，處有期徒刑玖月，扣案
之第一級毒品海洛因參小包（合計淨重零點貳參公克，含總重零
點柒伍公克空包裝參個）均沒收銷燬之，扣案之注射針筒捌支均
沒收；又施用第二級毒品，累犯，處有期徒刑伍月。應執行有期
徒刑壹年伍月，扣案之第一級毒品海洛因貳小包（合計淨重零點
壹肆公克，含總重零點伍柒公克空包裝貳個）及參小包（合計淨
重零點貳參公克，含總重零點柒伍公克空包裝參個）均沒收銷燬
之，扣案之注射針筒捌支均沒收。
    犯罪事實及證據名稱
一、甲○○曾因施用毒品案件，先後經法院二次裁定送觀察、勒
    戒後，均無繼續施用毒品之傾向，由臺灣臺南地方法院檢察
    署檢察官分別以八十七年度偵字第一一八二二號、八十八年
    度營毒偵字第三四號及八十九年度營毒偵字第七○號為不起
    訴處分確定；再因施用毒品案件，經本院裁定送強制戒治，
    迄於民國（下同）九十年十月二日裁定停止戒治付保護管束
    ，於九十一年二月二十六日戒治期滿，又該次施用毒品案件
    ，由本院以九十年度訴字第四○九號判處應執行有期徒刑一
    年三月確定，再因違反槍砲彈藥刀械管制條例案件，經臺灣
    高等法院臺南分院以九十年度上訴字第一○七七號判處有期
    徒刑一年八月確定，上開案件由臺灣高等法院臺南分院以九
    十一年度聲字第五六號裁定應執行有期徒刑二年十月確定，
    執行至九十五年二月三日執行假釋付保護管束，嗣於九十五
    年十月五日保護管束期滿未經撤銷，以已執行完畢論。復因
    施用毒品案件，經本院於九十六年五月十六日，以九十六年
    度簡字第一七○七號判處有期徒刑五月確定。詎甲○○猶未
    戒除毒癮，明知海洛因、安非他命分別係毒品危害防制條例
    第二條第二項第一款、第二款所明定之第一級、第二級毒品
    ，不得持有及施用，(一)竟基於施用海洛因之犯意，於九十六
    年七月十日上午六時許，在其位於臺南縣鹽水鎮義稠里六五
    號之一「三○二室」住處內，施用海洛因一次，之後，旋另
    基於施用安非他命之犯意，於當日上午六時餘許，在上開住
    處內，施用安非他命一次。警方於同日下午二時三十分許，
    在上開住處，經其同意自其身上扣得其所有之海洛因二小包
    （合計淨重零點一四公克，含總重零點五七公克空包裝二個
    ）；警方並於當日下午四時許，得其同意採其尿液送驗，結
    果呈嗎啡陽性及安非他命陽性反應；而悉上情。(二)又另基於
    施用海洛因之犯意，於九十六年七月二十五日晚間八時許，
    在位於臺南縣新進路二段三一六號名門飯店七○五號房內，
    以注射針筒施用海洛因一次，之後，旋另基於施用安非他命
    之犯意，於當日晚間八時餘許，在上開處所內，施用安非他
    命一次。警方據報於同日晚間十時餘許，在上開房間內，扣
    得海洛因三小包（合計淨重零點二三公克，含總重零點七五
    公克空包裝三個）、其所有供施用海洛因所用之注射針筒八
    支；警方並於翌日凌晨零時四十分許，得其同意採其尿液送
    驗，結果呈嗎啡陽性及安非他命陽性反應；而悉上情。
二、證據名稱：被告甲○○之警詢時陳述及偵審中自白、尿液編
    號對照表二紙、長榮大學九十六年七月二十六日、九十六年
    八月九日尿液檢驗確認報告、法務部調查局九十六年八月三
    日調科壹字第○九六二三○五九四一○號、九十六年八月二
    十五日調科壹字第○九六二三○六三四二○號鑑定書、扣案
    海洛因五小包（含外包裝）及扣案注射針筒八支。另警方扣
    得之上開海洛因二小包及三小包，因海洛因之包裝袋有海洛
    因附著於上，可認該海洛因與該包裝袋無法分離，故上開海
    洛因二小包（合計淨重零點一四公克，含總重零點五七公克
    空包裝二個）及三小包（合計淨重零點二三公克，含總重零
    點七五公克空包裝三個），均應依毒品危害防制條例第十八
    條第一項前段規定，諭知沒收並銷燬之；又警方於九十六年
    七月二十五日扣得之上開海洛因三小包，其中海洛因二小包
    為被告甲○○所有，其餘海洛因一小包並非被告所有，業據
    被告於警偵訊時及審理中迭予供明在卷，惟公訴人於審理中
    業已聲請將該三小包海洛因均予沒收銷燬之（見本院卷第三
    十一頁），附為說明。扣案之注射針筒八支係被告所有供施
    用海洛因使用，為被告於審理中供承在卷（見本院卷第三十
    二頁），依刑法第三十八條第一項第二款、第三項規定宣告
    沒收。此外，扣案之分裝袋五大包及電子秤一台，被告否認
    係其所有，亦無證據可認係被告所有，不為沒收。
三、據上論斷，依刑事訴訟法第二百七十三條之一第一項、第二
    百九十九條第一項前段、第三百十條之二、第四百五十四條
    ，毒品危害防制條例第十條第一項、第二項、第十八條第一
    項前段，刑法第十一條前段、第四十七條第一項、第三十八
    條第一項第二款、第四十條、第五十一條第五款，判決如主
    文。又本判決係依刑事訴訟法第三百十條之二及第四百五十
    四條所製作之簡化判決，依法僅需記載犯罪事實、證據名稱
    及應適用之法條，並得以簡略方式為之，如認定之犯罪事實
    、證據及應適用之法條，與檢察官聲請簡易判決處刑書或起
    訴書之記載相同者，得引用之，附此敘明。
四、如不服本判決應於收受本判決後十日內向本院提出上訴書狀
    ，並應敘述具體理由。如未敘述上訴理由者，應於上訴期間
    屆滿後二十日內向本院補提理由書狀（均須按他造當事人之
    人數附繕本、切勿逕送上級法院）。
本案經檢察官王誠到庭執行職務。
中    華    民    國    97    年    1     月    29    日
                  刑事第八庭  法  官  盧鳳田
以上正本證明與原本無異。
                              書記官   吳姁穗
中    華    民    國    97    年    1     月    29    日
附錄本案論罪科刑法條全文
毒品危害防制條例第10條：
施用第1級毒品者，處 6 月以上 5 年以下有期徒刑。
施用第2級毒品者，處 3 年以下有期徒刑。


司法院資訊處製作；財團法人民間司法改革基金會備份。
